# 请教陈版：固定资产、专利权投资子公司的问题

提问人：15821941584 时间：2019-03-25 15:38:42
版主你好：求教几个问题：
子公司 2018 年 8 月注册成立，母公司以固定资产评估价值 607万、专利权评估价值 607 万投入子公司，货币资金 300 万，一共 1500 万元占子公司股份 60%，现在母公司已经为子公司代垫 200 多万的前期筹办费用，问：
1 、母子公司分别对投资物应该如何做账务处理，涉及的税收事项会有哪些？
2 、代垫 200 多万是否可以直接转长期股权投资？

回答人：chenyiwei
1 、母公司：应首先区分对子公司的投资是否具有商业实质（参考：《瑞华研究 2010 ～ 2016 汇编》之 “问题1-2-15（以非货币性资产出资设立子公司或对子公司增资的问题——以账面价值为零的无形资产出资）” 中的相关内容）。如果具有商业实质的，则可以按公允价值确认对该子公司的投资成本，并确认投出资产的处置损益；如果不具有商业实质的，则按投出资产的原账面价值作为投资成本，不确认损益、资本公积或其他综合收益。
2 、子公司：区分接受投资的资产是否构成 “业务”。如果构成业务的，按同一控制下合并处理；如果不构成业务的，按公允价值入账，相应确认股本和资本公积。
3 、母公司为子公司的垫款，如果无需子公司偿还，则可以转入对子公司的长期股权投资成本，子公司相应确认资本公积。但这部分代垫款项不能作为《公司法》所认可的可增加子公司实收资本和注册资本的出资额。

提问人：15821941584 时间：2019-03-27 23:06:02
谢谢陈版主，还有一个事项比较矛盾， 2018 年企业公告以无形资产和固定资产投资成立子公司， 2019 年从母公司拆走固定资产，至今未开发票账务处理固定资产，也未确认长投，那么母公司对这块投资和固定资产 2018 年如何做会计处理呢？

回答人：chenyiwei
无需账务处理，披露即可。如果作价较低，需考虑减值问题。